臺灣桃園地方法院刑事裁定
111年度聲字第3060號
聲  請  人  臺灣桃園地方檢察署檢察官
受  刑  人  蕭進德



上列聲請人因受刑人數罪併罰有二裁判以上，聲請定其應執行之
刑（111年度執聲字第2147號），本院裁定如下：
    主  文
蕭進德所犯如附表所示之罪刑，應執行有期徒刑捌年。
    理  由
一、聲請意旨略以：受刑人蕭進德因犯詐欺案件，先後經法院判
    決確定如附表，應依刑法第53條、第51條第5款及第50條第2
    項定其應執行之刑，爰依刑事訴訟法第477條第1項聲請裁定
    等語。
二、按裁判確定前犯數罪者，併合處罰之。但有下列情形之一者
    ，不在此限：一、得易科罰金之罪與不得易科罰金之罪。二
    、得易科罰金之罪與不得易服社會勞動之罪。三、得易服社
    會勞動之罪與不得易科罰金之罪。四、得易服社會勞動之罪
    與不得易服社會勞動之罪。前項但書情形，受刑人請求檢察
    官聲請定應執行刑者，依第51條規定定之。數罪併罰有二裁
    判以上宣告多數有期徒刑者，於各刑中之最長期以上，各刑
    合併之刑期以下，定其刑期，但不得逾30年，刑法第50條、
    第51條第5款、第53條分別定有明文。又按刑法第48條應更
    定其刑者，或依刑法第53條及第54條應依刑法第51條第5款
    至第7款之規定，定其應執行之刑者，由該案犯罪事實最後
    判決之法院之檢察官，聲請該法院裁定之，刑事訴訟法第47
    7條第1項亦有明定。再按刑事訴訟法第370條第2項、第3項
    ，已針對第二審上訴案件之定應執行刑，明定有不利益變更
    禁止原則之適用；而分屬不同案件之數罪併罰有應更定執行
    刑之情形，倘數罪之刑，曾經定應執行刑，再與其他裁判宣
    告之刑定應執行刑時，在法理上亦同受此原則之拘束。亦即
    ，另定之執行刑，其裁量所定之刑期，不得較重於前定之執
    行刑加計後裁判宣告之刑或所定執行刑之總和（最高法院11
    0年度台抗字第2051號裁定意旨參照）。又數罪併罰中之一
    罪，依刑法規定得易科罰金，若因與不得易科罰金之他罪併
    合處罰結果而不得易科罰金時，原可易科部分所處之刑，自
    亦無庸為易科折算標準之記載（司法院院字第2702號解釋、
    司法院大法官釋字第144號解釋及第679號解釋理由書意旨參
    照）。故在數罪併罰，有二裁判以上，定其應執行之刑時，
    若有得易科罰金之罪與不得易科罰金之罪併合處罰結果而不
    得易科罰金時，原可易科部分所處之刑，自亦無庸為易科罰
    金折算標準之記載。
三、經查受刑人前因犯如附表所示之罪，經法院判決判處如附表
    所示之刑及定應執行刑確定，有各該判決書、裁定、臺灣高
    等法院被告前案紀錄表等各1份在卷可稽。其中受刑人所犯
    如附表編號1、10、14所示之罪所處之刑得易科罰金，其餘
    之罪則不得易科罰金，惟受刑人業於民國111年9月22日向檢
    察官聲請就如附表所示之罪合併定應執行刑，此有「臺灣桃
    園地方檢察署依102年1月23日修正之刑法第50條調查受刑人
    是否聲請定應執行刑調查表」1份在卷可稽（執聲卷第5至9
    頁），已合定刑要件。又受刑人所犯如附表編號1至2、3至6
    、9、12、17至22所示之罪刑曾定應執行刑，依前揭說明，
    本院就附表1至22之案件再為定應執行刑之裁判時，除遵守
    外部界限外，並應在前開裁判所定應執行刑加計其餘宣告刑
    之總和範圍內定應執行刑。茲聲請人以本院為犯罪事實最後
    判決之法院，聲請就上開22罪定其應執行刑，本院審認核屬
    正當，是本院審酌被告所犯如附表所示之罪質差異，其中施
    用毒品罪、具有病患性犯人之特質之情，其餘多為犯三人以
    上詐欺取財罪，參以各罪犯罪時間差距、各罪情節，兼顧刑
    罰衡平之要求、矯正受刑人之目的及受刑人對於定刑之意見
    為請從輕量刑（見本院卷第105頁）等一切情狀，定其應執
    行刑如主文所示。
四、依刑事訴訟法第477條第1項，刑法第50條、第53條、第51條
    第5款，裁定如主文。　　
中　　華　　民　　國　　111 　年　　10　　月　　20　　日
                  刑事第十五庭  法　官　林岷奭
以上正本證明與原本無異。
如不服本裁定，應於裁定送達後5 日內向本院提出抗告狀。
　　　　　　　　　　　　　　　  書記官　林慈思
中　　華　　民　　國　　111 　年　　10　　月　　21　　日
附表：受刑人蕭進德定應執行刑案件一覽表
編號  1 2 3 罪名  竊盜罪 結夥竊盜罪 三人以上共同犯詐欺取財罪 宣告刑  有期徒刑4月 有期徒刑7月 有期徒刑1年4月 犯罪日期  106年6月29日 106年9月8日 106年9月22日  偵查機關 年度案號  臺灣士林地方檢察署106年度偵緝字第1352號 臺灣士林地方檢察署106年度偵字第13642號 107年度偵字第1555號 最後事實審 法院 臺灣士林地方法院 臺灣士林地方法院 臺灣嘉義地方法院  案號 107年度士簡字第172號 107年度易字第167號 107年度訴字第80、141號  判決日 107年3月22日 107年4月27日 107年5月16日 確定判決 法院 臺灣士林地方法院 臺灣士林地方法院 臺灣嘉義地方法院  案號 107年度士簡字第172號 107年度易字第167號 107年度訴字第80、141號  確定日 107年4月27日 107年5月22日 107年7月23日（撤回上訴） 是否為得易科罰金之案件  是 否 否 備註  臺灣士林地方檢察署107年度執字第2904號 臺灣士林地方檢察署107年度執字第3098號 臺灣嘉義地方檢察署107年度執字第3639號   編號1至2經臺灣士林地方法院以107年度聲字第809號裁定定應執行有期徒刑9月確定。  編號3至6經原判決定應執行有期徒刑3年6月確定。 
編號  4 5 6 罪名  三人以上共同犯詐欺取財罪 施用第一級毒品罪 施用第二級毒品罪 宣告刑  有期徒刑1年2月 有期徒刑10月 有期徒刑7月 犯罪日期  106年12月2日 106年12月2日 106年9月22日 106年12月2日 偵查機關 年度案號  臺灣嘉義地方檢察署106年度偵字第8920、8994號、107年度毒偵字第95號 臺灣嘉義地方檢察署106年度偵字第8920、8994號、107年度毒偵字第95號 臺灣嘉義地方檢察署106年度偵字第8920、8994號、107年度毒偵字第95號 最後事實審 法院 臺灣嘉義地方法院 臺灣嘉義地方法院 臺灣嘉義地方法院  案號 107年度訴字第80、141號 107年度訴字第80、141號 107年度訴字第80、141號  判決日 107年5月16日 107年5月16日 107年5月16日 確定判決 法院 臺灣嘉義地方法院 臺灣嘉義地方法院 臺灣嘉義地方法院  案號 107年度訴字第80、141號 107年度訴字第80、141號 107年度訴字第80、141號  確定日 107年7月23日（撤回上訴） 107年7月23日（撤回上訴） 107年7月23日（撤回上訴） 是否為得易科罰金之案件  否 否 否 備註  臺灣嘉義地方檢察署107年度執字第3639號 臺灣嘉義地方檢察署107年度執字第3639號 臺灣嘉義地方檢察署107年度執字第3639號   編號3至6經原判決定應執行有期徒刑3年6月確定。   
編號  7 8 9 罪名  三人以上共同冒用公務員名義詐欺取財罪 三人以上共同冒用公務員名義詐欺取財罪 三人以上共同詐欺取財罪 宣告刑  有期徒刑1年4月 有期徒刑1年2月 ①有期徒刑1年6月 ②有期徒刑1年4月 犯罪日期  106年11月22日 106年11月5日 ①106年9月24日至同年月25日 ②106年10月11日 偵查機關 年度案號  臺灣臺南地方檢察署107年度營偵字第145號 臺灣臺南地方檢察署107年度偵字第6482號 臺灣高雄地方檢察署107年度偵字第2986、6339號 最後事實審 法院 臺灣臺南地方法院 臺灣臺南地方法院 臺灣高雄地方法院  案號 107年度訴字第510號 107年度訴字第650號 107年度審訴字第770號  判決日 107年6月27日 107年7月31日 107年7月31日 確定判決 法院 臺灣臺南地方法院 臺灣臺南地方法院 臺灣高雄地方法院  案號 107年度訴字第510號 107年度訴字第650號 107年度審訴字第770號  確定日 107年8月6日 107年9月3日 107年8月28日 是否為得易科罰金之案件  否 否 否 備註  臺灣臺南地方檢察署107年度執字第8183號 臺灣臺南地方檢察署107年度執字第9368號 臺灣高雄地方檢察署107年度執字第9514號     經原判決定應執行有期徒刑2年2月確定 
編號  10 11 12 罪名  共同竊盜罪 三人以上共同及冒用公務員名義詐欺取財罪 三人以上共同詐欺取財罪 宣告刑  有期徒刑3月 有期徒刑1年6月 ①有期徒刑1年6月 ②有期徒刑1年4月 犯罪日期  106年7月11日 106年11月20日 ①106年9月23日至同年10月5日 ②106年10月28日至同年月31日 偵查機關 年度案號  臺灣新北地方檢察署107年度偵字第8073號 臺灣臺南地方檢察署107年度偵字第8607號 臺灣嘉義地方檢察署107年度偵字第2637、2638號（併辦案號：臺灣臺北地方檢察署107年度偵字第23075號） 最後事實審 法院 臺灣新北地方法院 臺灣高等法院臺南分院 臺灣嘉義地方法院  案號 107年度簡字第5007號 108年度金上訴字第113號 107年度訴字第602號  判決日 107年8月30日 108年6月20日 107年12月11日 確定判決 法院 臺灣新北地方法院 臺灣高等法院臺南分院 臺灣嘉義地方法院  案號 107年度簡字第5007號  108年度金上訴字第113號  107年度訴字第602號   確定日 107年10月2日 108年7月15日 108年1月8日 是否為得易科罰金之案件  是 否 否 備註  臺灣新北地方檢察署107年度執字第16275號 臺灣臺南地方檢察署108年度執字第5695號 臺灣嘉義地方檢察署108年度執字第440號     經原判決定應執行有期徒刑2年2月確定 
編號  13 14 15 罪名  三人以上共同冒用公務員名義詐欺取財罪 竊盜罪 三人以上共同冒用公務員名義詐欺取財罪 宣告刑  有期徒刑1年2月 有期徒刑4月 有期徒刑1年6月 犯罪日期  106年10月12日 106年8月19日 106年12月2日 偵查機關 年度案號  臺灣高雄地方檢察署107年度偵字第15114號 臺灣嘉義地方檢察署107年度偵字第7096號 臺灣雲林地方檢察署107年度偵字第2488號 最後事實審 法院 臺灣高雄地方法院 臺灣嘉義地方法院 臺灣雲林地方法院  案號 107年度審易字第1716號 107年度嘉簡字第1527號 107年度訴字第953號  判決日 107年11月29日 107年11月7日 108年3月28日 確定判決 法院 臺灣高雄地方法院 臺灣嘉義地方法院 臺灣雲林地方法院  案號 107年度審易字第1716號 107年度嘉簡字第1527號 107年度訴字第953號  確定日 108年1月4日 107年12月11日 108年4月22日 是否為得易科罰金之案件  否 是 否 備註  臺灣高雄地方檢察署108年度執字第1067號 臺灣嘉義地方檢察署108年度執字第72號 臺灣雲林地方檢察署108年度執字第1589號 
編號  16 17 18 罪名  三人以上共同詐欺取財罪 三人以上共同詐欺取財罪 三人以上共同詐欺取財罪 宣告刑  有期徒刑1年2月 有期徒刑1年4月 有期徒刑1年4月 犯罪日期  106年11月29日 106年9月17日 106年9月17日 偵查機關 年度案號  臺灣嘉義地方檢察署107年度偵字第7978號 臺灣桃園地方檢察署107年度偵字第15079號、108年度偵字第4013號、109年度偵字第6165、6166號 臺灣桃園地方檢察署107年度偵字第15079號、108年度偵字第4013號、109年度偵字第6165、6166號 最後事實審 法院 臺灣嘉義地方法院 臺灣桃園地方法院 臺灣桃園地方法院  案號 107年度訴字第792號 109年度金訴字第150號 109年度金訴字第150號  判決日 108年1月31日 111年5月3日 111年5月3日 確定判決 法院 臺灣嘉義地方法院 臺灣桃園地方法院 臺灣桃園地方法院  案號 107年度訴字第792號  109年度金訴字第150號 109年度金訴字第150號  確定日 108年3月6日 111年6月8日 111年6月8日 是否為得易科罰金之案件  否 否 否 備註  臺灣嘉義地方檢察署108年度執字第1170號 臺灣桃園地方檢察署111年度執字第10373號 臺灣桃園地方檢察署111年度執字第10373號    編號17至22號經原判決定應執行有期徒刑3年確定  
編號  19 20 21 罪名  三人以上共同詐欺取財罪 三人以上共同詐欺取財罪 三人以上共同詐欺取財罪 宣告刑  有期徒刑1年4月 有期徒刑1年4月 有期徒刑1年4月 犯罪日期  106年9月17日 106年9月18日 106年9月24日至同年月26日 偵查機關 年度案號  臺灣桃園地方檢察署107年度偵字第15079號、108年度偵字第4013號、109年度偵字第6165、6166號 臺灣桃園地方檢察署107年度偵字第15079號、108年度偵字第4013號、109年度偵字第6165、6166號 臺灣桃園地方檢察署107年度偵字第15079號、108年度偵字第4013號、109年度偵字第6165、6166號 最後事實審 法院 臺灣桃園地方法院 臺灣桃園地方法院 臺灣桃園地方法院  案號 109年度金訴字第150號 109年度金訴字第150號 109年度金訴字第150號  判決日 111年5月3日 111年5月3日 111年5月3日 確定判決 法院 臺灣桃園地方法院 臺灣桃園地方法院 臺灣桃園地方法院  案號 109年度金訴字第150號 109年度金訴字第150號 109年度金訴字第150號  確定日 111年6月8日 111年6月8日 111年6月8日 是否為得易科罰金之案件  否 否 否 備註  臺灣桃園地方檢察署111年度執字第10373號 臺灣桃園地方檢察署111年度執字第10373號 臺灣桃園地方檢察署111年度執字第10373號   編號17至22號經原判決定應執行有期徒刑3年確定    
編號  22 23 24 罪名  三人以上共同詐欺取財罪 以下空白  宣告刑  有期徒刑1年4月   犯罪日期  106年9月25日   偵查機關 年度案號  臺灣桃園地方檢察署107年度偵字第15079號、108年度偵字第4013號、109年度偵字第6165、6166號   最後事實審 法院 臺灣桃園地方法院    案號 109年度金訴字第150號    判決日 111年5月3日   確定判決 法院 臺灣桃園地方法院    案號 109年度金訴字第150號    確定日 111年6月8日   是否為得易科罰金之案件  否   備註  臺灣桃園地方檢察署111年度執字第10373號     編號17至22號經原判決定應執行有期徒刑3年確定